臺灣高等法院高雄分院民事判決　　　　　96年度再易字第12號
再審原告　　陳清實即龍美企業行
再審被告　　甲○○
　　　　　　乙○○○
上列當事人因侵權行為損害賠償事件，再審原告對於中華民國96
年4 月18日本院96年度上字第125 號民事確定判決，提起再審之
訴，本院判決如下：
    主  文
再審之訴駁回。
再審訴訟費用由再審原告負擔。
    理  由
一、再審意旨略以：再審原告曾抗辯「事故發生當天，陳清實係
    通知張瑛傑至系爭碼頭港口旁陸地保養置於陸上的挖土機，
    並非保養位在平台船上的挖土機」等語，另引用附於第一審
    法院卷內第35頁至43頁之行政勞工委員會南區勞動檢查所94
    年11月21日函文及所附之「從事挖土機保養作業發生勞工張
    瑛傑死亡災害檢查初步報告書」內容及照片，以資主張再審
    原告通知張瑛傑準備行保養之挖土機，係置放於碼頭陸地上
    、距離岸邊尚有18.4公尺之挖土機，而非置於平台上之挖土
    機。乃確定判決，就該重要證物漏未斟酌，致影響判決結果
    ，爰依民事訴訟法第497條規定提起再審之訴。
二、按不得上訴第三審法院之事件，其經第二審確定之判決，如
    就足以影響於判決之重要證據，漏未審酌，得提起再審之訴
    ，民事訴訟法第497 條固定有明文，惟所謂重要證據漏未斟
    酌，指前程序第二審言詞辯論終結前，已經存在並已為聲明
    之證據，而第二審並未認為不必要，竟忽略而未予調查，或
    雖調查而未就其調查之結果說明其取捨之理由者而言。如已
    在確定判決理由中說明不為調查或取捨之理由，即屬已加斟
    酌，即不得據為再審事由。
三、查確定判決已引述再審原告上開抗辯，於經調查後認定：張
    瑛傑於94年2 月13日上午7 時許，經陳清實通知前往系爭碼
    頭工作，而陳清實於當日上午9 時許前往該處查看，僅見張
    瑛傑所駕駛車輛停在碼頭邊，但未見張瑛傑行蹤一節，為其
    自承，且與現場情況相符，足認張瑛傑當日上午出門，確係
    依陳清實指示前往系爭碼頭工作。又據兩造所述，此後即未
    有人發現張瑛傑之蹤跡，直至同年月15日17時30分許，始自
    該港邊海域打撈張瑛傑屍體上岸（確定判決事實理由欄五(三)
    ），確定判決復認：再審原告既雇用張瑛傑擔任挖土機司機
    ，並使其在海域平台船上從事工作，即有依勞工安全衛生法
    第5 條第1 項、勞工安全衛生設施規則第234 條規定提供並
    要求勞工穿戴救生衣等，以防範勞工發生落水意外之義務，
    而依當時之情形，並無不能注意之情事，竟疏未注意提供救
    生衣或要求切實穿著救生衣始得於該平台船上工作等安全設
    備、要求，導致張瑛傑於平台船上作業時發生意外失足墜落
    海中溺斃各情。是確定判決理由，既已審酌不採上開報告書
    及再審原告所為僅命張瑛傑保養陸地上之挖土機之抗辯，綜
    合全辯論意旨及證據認定張瑛傑係依再審原告指示，前往保
    養平台船上之挖土機，因未著救生衣不慎失足落海溺斃，據
    此而為判決，並無重要證據漏未審酌之再審事由。
四、綜上所述，再審原告提起再審之訴顯無理由，爰不經言詞辯
    論逕予判決駁回。
據上論結，本件再審之訴為無理由，依民事訴訟法第502 條第2
項、第78條，判決如主文。
中　　華　　民　　國　　96　　年　　6 　　月　　21　　日
                            民事第六庭
                                審判長法官  許明進
                                法      官  陳真真
                                法      官  張明振
以上正本證明與原本無異。
本判決不得上訴。
中　　華　　民　　國　　96　　年　　6 　　月　　22　　日
                                書　記　官  黃琳群
                                                      q
